臺灣屏東地方法院刑事判決　　　　　　　100年度訴字第324號
公　訴　人　臺灣屏東地方法院檢察署檢察官
被　　　告　林清雄
　　　　　　陳秋玉
　　　　　　方英霞
上列被告因贓物案件，經檢察官提起公訴（99 年度偵字第10256
號、100 年度偵字第1385、1388號），被告於本院準備程序中就
被訴事實均為有罪之陳述，經本院合議庭裁定由受命法官獨任進
行簡式審判程序，並判決如下：
    主  文
林清雄、陳秋玉及方英霞均故買贓物，各處有期徒刑貳月，如易
科罰金，均以新臺幣壹仟元折算壹日。均緩刑年，並向指定之
政府機關、政府機構、行政法人、社區或其他符合公益目的之機
構或團體，提供肆拾小時之義務勞務，緩刑期間均付保護管束。
    事  實
一、林清雄因有購買二手機車代步之需求，於民國96年5 月間某
    日，以電話聯繫豐和生（另經本院發佈通緝）表示欲購買二
    手機車，豐和生所屬贓車集團某成年成員遂於96年5 月12日
    晚間7 時45分許後某時，向不詳人士購得邱仁光所有，於96
    年5 月12日晚間7 時45分許，在屏東縣麟洛鄉○○路與信義
    路口失竊之車牌號碼2JQ-260 號重型機車（引擎號碼SA25GP
    -111902 號、車身號碼RFBSA25GP6B112025 號），並以不詳
    方式取得車牌號碼YHA-190 號車牌後，由豐和生在所經營位
    於屏東縣東港鎮○○路26之44號機車店內，將車牌號碼YHA-
    190 號車牌拼裝在前開失竊之重型機車，並以其所有之砂輪
    機塗削竊得機車之車身號碼、引擎號碼，復以其所有之錐子
    、鐵鎚等工具鑄造車牌號碼YHA-190 號機車引擎號碼之鐵片
    模型後，用噴漆將模型上號碼覆蓋至竊得機車引擎之方式，
    偽造用以表示機車製造工廠及代表製造廠商出廠標誌、具有
    準私文書性質之引擎號碼，足以生損害於監理機關對車籍管
    理之正確性及邱仁光，改造前開機車完成後，豐和生遂於96
    年5 月間某日，將前開改造完成之贓車載往林清雄位於屏東
    縣潮州鎮○○路8 之2 號住處前交付與林清雄。林清雄明知
    前開機車之車身號碼業經磨滅、行照所載之出廠年月與機車
    外觀明顯不符，顯係來路不明之贓物，竟仍基於故買贓物之
    犯意，以新臺幣（下同）3 萬元之價格買受，嗣於99年8 月
    10日11時許，林清雄女兒林筱鈞騎駛前揭機車行經屏東縣屏
    東市○○路○ 段598 之1 號前，為警查獲，經警扣押前開機
    車並電解車身號碼後，循線查悉上情。
二、陳秋玉因其車牌號碼HT6-971號重型機車（引擎號碼4TE-625
    960 號）老舊不堪使用，於96年11月20日前某日，以電話聯
    繫豐和生至其位於屏東縣潮州鎮○○路18之1 號住處前，將
    前開機車交付與豐和生，委由豐和生代為修復該機車，豐和
    生取得上揭機車後，即由豐和生所屬贓車集團某成年成員於
    96 年11 月20日下午2 時許後某時，向不詳人士購得盧俞樸
    所有，於96年11月20日下午2 時許，在臺南縣臺南市東區○
    ○○○○路口失竊之車牌號碼2FK-363 號重型機車（引擎號
    碼E379 E-125349 號、車身號碼LPRSE30106A125291 號），
    再由豐和生在所經營上址機車店內，以其所有之砂輪機塗削
    竊得機車之車身號碼、引擎號碼，復以其所有之錐子、鐵鎚
    等工具鑄造車號HT 6-971號機車引擎號碼之鐵片模型後，用
    噴漆將模型上號碼覆蓋至竊得機車引擎之方式，偽造用以表
    示機車製造工廠及代表製造廠商出廠標誌、具有準私文書性
    質之引擎號碼，足以生損害於監理機關對車籍管理之正確性
    及盧俞樸，並將上開車牌號碼HT6-971 號重型機車之車牌拆
    卸，拼裝在車牌號碼2FK-363 號重型機車後，於96年11月20
    日後某日，由豐和生將前開改造完成之贓車載往陳秋玉前址
    住處前交付與陳秋玉。陳秋玉明知豐和生所交付之機車外觀
    、樣式均與所交付之機車不符，鑰匙亦不相同，顯係來路不
    明之贓物，竟仍基於故買贓物之犯意，以1 萬7,000 元之價
    格買受，嗣於99年10月13日下午2 時許，為警在陳秋玉前開
    住處前，發現上揭機車出廠年份、型號、樣式有疑，經警扣
    押前開機車並電解車身號碼後，循線查知上情。
三、方英霞因其車牌號碼PSI-169號重型機車（引擎號碼4CW-001
    563號）老舊不堪使用，於97年6月11日前某日，騎駛前開機
    車至豐和生所經營之上址機車店，委由豐和生代為修復該機
    車，豐和生取得上揭機車後，即由豐和生所屬贓車集團某成
    年成員於97年6 月11日8 時許後某時，向不詳人士購得林宗
    毅所有，於97年6 月11日8 時許，在屏東縣屏東市○○○路
    28號前失竊之車牌號碼7HT-392 號重型機車（引擎號碼E368
    E-173318號、車身號碼LPRSE15106A173295 號），再由豐和
    生在所經營上址機車店內，以其所有之砂輪機塗削竊得機車
    之車身號碼、引擎號碼，復以其所有之錐子、鐵鎚等工具鑄
    造車號PSI-169 號機車引擎號碼之鐵片模型後，用噴漆將模
    型上號碼覆蓋至竊得機車引擎之方式，偽造用以表示機車製
    造工廠及代表製造廠商出廠標誌、具有準私文書性質之引擎
    號碼，足以生損害於監理機關對車籍管理之正確性及林宗毅
    ，並將上開車牌號碼PSI-169 號重型機車之車牌拆卸，拼裝
    在車牌號碼7HT-392 號重型機車後，於97年6 月11日後某日
    ，由豐和生將前開改造完成之贓車載往方英霞位於屏東縣東
    港鎮○○街33之5 號住處前交付與方英霞。方英霞明知豐和
    生所交付之機車外觀、樣式、車燈均與其原交付機車不符，
    鑰匙亦不相同，顯係來路不明之贓物，竟仍基於故買贓物之
    犯意，以1 萬7,000 元之價格買受，嗣於99年12月5 日下午
    5 時10分許，方英霞騎駛前揭機車至屏東縣佳冬鄉○○路55
    之7 號前，為警查獲，經警扣押前開機車並電解車身號碼後
    ，循線查得上情。
四、案經林宗毅告訴及屏東縣政府警局潮州分局報告臺灣屏東地
    方法院檢察署檢察官偵查起訴，並經本院改依簡式審判程序
    審理。
    理  由
一、按簡式審判程序之證據調查，不受第159 條第1 項之限制，
    刑事訴訟法第273 條之2 定有明文，是依上開規定，於行簡
    式審判程序之案件，被告以外之人於審判外之陳述，除有其
    他不得作為證據之法定事由外，應認具有證據能力。查本案
    如下引用被告以外之人於審判外之陳述，因本案採行簡式審
    判程序，復無其他不得作為證據之法定事由，揆諸首揭說明
    ，應認均具有證據能力，合先敘明。
二、上揭犯罪事實，業據被告林清雄、陳秋玉及方英霞於本院準
    備程序及審理時均坦承不諱（參見本院卷第54頁、第61頁背
    面），並有下開證據足佐被告自白與事實欄所載之事實相符
    ：
(一)事實欄一部分，並經證人邱仁光、富邦保險公司理賠服務人
    員廖宏裕於警詢中證稱車牌號碼2JQ-260 號重型機車確實於
    事實欄一所載時地失竊等語明確（參見99 年度偵字第10256
    號卷第12、13、16頁），且車牌號碼YHA-190 號重型機車為
    被告林清雄所購買之情，並據證人即被告配偶謝寶麗、林筱
    鈞證述屬實（參見同上偵查卷第10至11頁背面），又前開機
    車扣押後，經警以電解法電解後，得知該機車車身號碼與邱
    仁光前開失竊機車之車身號碼相同，即通知廖宏裕領回該扣
    得之機車等情，有屏東縣政府警察局潮州分局扣押筆錄、扣
    押物品目錄表、贓物認領保管單、查獲及電解照片10張、光
    陽工業股份有限公司99年8 月30日光管法字第9908003 號函
    暨所附之出車資料及機種外觀照片等件在卷可證（參見同上
    偵查卷第18、19、21、26至36頁）；此外，並有屏東縣政府
    警察局車輛尋獲電腦輸入單、車牌號碼YHA-190 號、車牌號
    碼2JQ-260 號重型機車之車輛詳細資料報表、車牌號碼YHA-
    190 號重型機車行照影本、失車- 案件基本資料詳細畫面報
    表等資料附卷足佐（參見同上偵查卷第22至25頁），此部分
    事實應堪認定。
(二)事實欄二部分，並經證人廖宏裕於警詢中證稱車牌號碼2FK-
    363 號重型機車確實於事實欄二所載時地失竊等語明確（參
    見100 年度偵字第1385號卷第11頁），且前開機車扣押後，
    經警以電解法電解後，得知該機車車身號碼與盧俞樸上開失
    竊機車車身號碼相同，遂通知廖宏裕領回等情，有屏東縣政
    府警察局潮州分局扣押筆錄、扣押物品目錄表、贓物認領保
    管單、臺灣山業機車工業股份有限公司99年10月9 日山業總
    字第099225號函暨所附之機車原始出廠照片、引擎號碼追蹤
    查詢表、查獲及電解照片11張等件附卷可憑（參見同上偵查
    卷第16、17、20、23至32）；此外，並有屏東縣政府警察局
    車輛尋獲電腦輸入單、車牌號碼HT6-971 號、車牌號碼2FK-
    363 號重型機車之車輛詳細資料報表、失車- 案件基本資料
    詳細畫面報表等資料附卷足佐（參見同上偵查卷第21、22、
    33、34頁），該部分事實堪可信實。
(三)事實欄三部分，並經證人即告訴人林宗毅之父親林駿騰於警
    詢中證稱車牌號碼7HT-392 號重型機車確實於事實欄三所載
    時地失竊等語明確（參見100 年度偵字第1388號卷第11頁）
    ，再前開機車扣押後，經警以電解法電解後，得知該機車車
    身號碼與告訴人前開失竊機車車身號碼相同，即通知林駿騰
    領回等情，有屏東縣政府警察局潮州分局扣押筆錄、扣押物
    品目錄表、贓物認領保管單、查獲及電解照片10張、臺灣山
    業機車工業股份有限公司99年12月21日山業總字第099283號
    函暨所附之機車原始出廠照片、引擎號碼追蹤查詢表等件存
    卷可參（參見同上偵查卷第13、14、17、20至24、27至29頁
    ）；此外，並有屏東縣政府警察局車輛尋獲電腦輸入單、車
    牌號碼PSI-169 號、7HT-392 號重型機車之車輛詳細資料報
    表、車牌號碼PSI-169 重型機車行照影本、失車- 案件基本
    資料詳細畫面報表等資料附卷足佐（參見同上偵查卷第18、
    19、25、26頁），該部分事實堪可認定。
(四)綜上所述，本案事證明確，被告3 人前揭犯行，均堪認定，
    應依依法論科。
三、核被告林清雄、陳秋玉及方英霞所為，均係犯刑法第349 條
    第2 項之故買贓物罪。爰審酌被告3 人均無犯罪前科，素行
    良好，有臺灣高等法院被告前案紀錄表附卷可按，其等因貪
    圖小利而為本案犯行，所為助長竊盜歪風，致司法機關及被
    害人追贓困難，增加社會成本，所為實無足取，惟念及被告
    等犯後均坦承犯行，犯罪後態度良好，且方英霞於本院審理
    時與告訴代理人林駿騰達成和解，並賠償被害人所受損失，
    有和解筆錄1 份在卷可稽，且衡以告訴代理人林駿騰及理賠
    服務人員廖宏裕均表示願意原諒被告3 人，有本院審判筆錄
    1 份在卷可證（參見本院卷第62頁），暨贓物均已發還被害
    人，犯罪所生危害尚非重大等一切情狀，分別量處如主文所
    示之刑，並均諭知易科罰金之折算標準。
四、末查，被告林清雄、陳秋玉及方英霞前均未曾因故意犯罪而
    受有期徒刑以上刑之宣告，此有前揭被告前案紀錄表附卷可
    徵，偶因一時輕率失慮，致犯本罪，犯罪後均已供認犯行，
    知所悔悟，被告方英霞復與告訴代理人林駿騰達成和解，並
    賠償被害人所受損失，且告訴代理人林駿騰及理賠服務人員
    廖宏裕均表示願意原諒被告3 人，有如前述，被告等經此罪
    刑之宣告，當知所警惕，信無再犯之虞，本院綜核上揭各情
    ，認所宣告之刑，均以暫不執行為適當，爰依刑法第74條第
    1 項第1 款宣告緩刑3 年，又為使被告3 人能於本案從中深
    切記取教訓，避免其再度犯罪，依刑法第74條第2 項第5 款
    之規定，命被告3 人均應於緩刑期間，向執行檢察官指定之
    政府機關、政府機構、行政法人、社區或其他符合公益目的
    之機構或團體提供40小時之義務勞務，以資警惕。又刑法第
    93條第1 項第2 款規定，受緩刑之宣告者，有執行第74條第
    2 項第5 款至第8 款所定之事項者，應於緩刑期間付保護管
    束，故依法應同時諭知被告3 人於緩刑期間付保護管束。（
    若被告未能依執行檢察官之指揮履行義務勞務，情節重大，
    檢察官得聲請法院撤銷其緩刑之宣告，附此指明）。
據上論斷，應依刑事訴訟法第273 條之1 第1 項、第299條第1項
前段，刑法第349條第2 項、第41條第1 項、第74條第1 項第1款
、第2 項第5 款、第93條第1 項第2 款，刑法施行法第1條之1，
判決如主文。
本案經檢察官陳立興到庭執行職務。
中    華    民    國   100    年    5     月    5     日
                   刑事第五庭  法  官  謝濰仲
以上正本證明與原本無異。
如不服本判決應於收受判決後10日內向本院提出上訴書狀，並應
敘述具體理由；其未敘述上訴理由者，應於上訴期間屆滿後20日
內向本院補提理由書（均須按他造當事人之人數附繕本）「切勿
逕送上級法院」。
中    華    民    國   100    年    5     月    5     日
                               書記官  黃美玲
附錄本案論罪科刑法條全文：
中華民國刑法第349條第2項
收受贓物者，處3 年以下有期徒刑、拘役或5 百元以下罰金。搬
運、寄藏、故買贓物或為牙保者，處5 年以下有期徒刑、拘役或
科或併科1 千元以下罰金。
因贓物變得之財物，以贓物論。